【裁判字號】    90,易,257
【裁判日期】    900326
【裁判案由】    竊盜
【裁判全文】
臺灣板橋地方法院刑事判決                            九十年度易字第二五七號
    公  訴  人  臺灣板橋地方法院檢察署檢察官
    被      告  丁○○
    被      告  甲○○
右列被告因竊盜案件，經檢察官提起公訴（八十九年度偵字第一五七五四號），本院
判決如左：
    主      文
丁○○、甲○○共同竊盜，各處拘役伍拾日，如易科罰金，均以參佰元折算壹日。
    事      實
一、丁○○、甲○○於民國（下同）八十九年八月十四日下午四時許，在台北縣中和
    市○○路○段七十二號前，見乙○○所有車號ＩＤＮ－八七七號重機車停放在路
    旁，竟基於意圖自己不法所有之犯意聯絡，由丁○○在一旁把風，甲○○則持其
    所有之鑰匙一把（未扣案），插入該機車之鑰匙孔啟動機車後竊取之，得手後二
    人輪流騎用，嗣同年月十八日凌晨三時四十分許，丁○○騎乘上開機車搭載林杰
    峰行經台北縣永和市○○路一００號前時，為警當場查獲並扣得上開贓車。
二、案經台北縣警察局永和分局報請臺灣板橋地方法院檢察署檢察官偵查起訴。
    理      由
一、訊據被告丁○○、甲○○均矢口否認有右揭竊盜犯行，被告丁○○辯稱：車子不
    是伊偷的，八十九年八月十四日下午二點多，是甲○○偷車，車子偷來後就載伊
    去迴龍，因當時伊住在一起，所以車子就共用，伊只知道是贓車，但伊沒有偷車
    云云；被告甲○○辯稱：伊沒有與丁○○偷車，而且也沒有用這部偷來的車，伊
    有將鑰匙交給丁○○，但是因丁○○向伊借用，伊並不知道他要去偷車云云。查
    ：上開機車係於八十九年八月十四日在台北縣中和市○○路○段七十二號前遭竊
    之事實，業據被害人乙○○在警訊中指述綦詳，並有贓物認領保管單一紙在卷可
    稽；再被告丁○○對在右揭時地如何與被告甲○○共同竊車及事後輪流騎用之事
    實，亦據被告丁○○在警訊中供陳明確，而參諸被告甲○○在警訊中不否認上開
    機車之車牌曾放置在其所有機車車箱內，嗣再由其將之丟棄等情及證人林杰峰、
    丙○○於本院審理時到庭均證稱：曾看過甲○○騎過上開機車二、三次等語，堪
    認被告丁○○在警訊中之供述核與事實相符，被告丁○○、甲○○嗣後所辯要為
    相互推諉卸責之詞，不足採信，本件事證明確，被告犯行咸堪認定。
二、核被告丁○○、甲○○所為，均係犯刑法第三百二十條第一項之普通竊盜罪。其
    二人間，有犯意聯絡及行為分擔，皆為共同正犯。爰審酌被告之品行、犯罪動機
    、目的、手段、所生危害及犯罪態度等一狀情狀，量處如主文所示之刑，並諭知
    易科罰金之折算標準。（因刑法第四十一條業已於九十年一月十日修正公布為犯
    最重五年以下有期徒刑以下之刑之罪，而受六個月以下有期徒刑或拘役之宣告，
    因身體、教育、職業、家庭之關係或其他正當事由，執行顯有困難者，得以一元
    以上三元以下折算一日，易科罰金）。
據上論斷，應依刑事訴訟法第二百九十九條第一項前段，刑法第二十八條、第三百二
十條第一項、第四十一條第一項，罰金罰鍰提高標準條例第一條前段、第二條，判決
如主文。
本案經檢察官洪清秀到庭執行職務。
中    華    民    國      九十        年      三      月    二十六      日
                                      臺灣板橋地方法院刑事第二庭
                                              法  官  古  秋  菊
右正本證明與原本無異。
如不服本判決，應於判決送達後十日內，向本院提出上訴狀。
                                              書記官  蕭  詩  穎
中    華    民    國      九十        年      三      月     二十七    日
附錄本案論罪科刑法條全文
刑法第三百二十條第一項：
意圖為自己或第三人不法之所有，而竊取他人之動產者為竊盜罪，處五年以下有期徒
刑、拘役或五百元以下罰金。


司法院資訊處製作；財團法人民間司法改革基金會備份。
